臺灣宜蘭地方法院刑事判決              100年度訴字第234號
公  訴  人  臺灣宜蘭地方法院檢察署檢察官
被      告  鄭智豪
選任辯護人  林正欣律師
被      告  陳余忠
選任辯護人  余鑑昌律師
上列被告因違反毒品危害防制條例案件，經檢察官提起公訴（
100年度偵字第1406、1691號），本院判決如下：
    主  文
鄭智豪犯附表二、附表三編號二、編號七至編號九、附表四、附
表六、附表七、附表九之販賣第三級毒品罪，各量處如附表二、
附表三編號二、編號七至編號九、附表四、附表六、附表七、附
表九宣告刑欄所示之刑；又共同犯附表一、附表三編號一、編號
三至編號六、附表五、附表八所示之販賣第三級毒品罪，各量處
如附表一、附表三編號一、編號三至編號六、附表五、附表八宣
告刑欄所示之刑。應執行有期徒刑柒年，犯罪所得新台幣肆萬伍
仟元沒收（其中新台幣壹萬零伍佰元與陳余忠連帶沒收），如全
部或一部不能沒收時，以其財產抵償之（其中新台幣壹萬零伍佰
元與陳余忠之財產連帶抵償），附表十所示之物沒收。
陳余忠共同犯附表一、附表三編號一、編號三至編號六、附表五
、附表八所示之販賣第三級毒品罪，各量處如附表一、附表三編
號一、編號三至編號六、附表五、附表八宣告刑欄所示之刑。應
執行有期徒刑陸年月，犯罪所得新台幣壹萬零伍佰元與鄭智豪
連帶沒收，如全部或一部不能沒收時，以其財產與鄭智豪之財產
連帶抵償之，附表十編號一、編號二、編號五所示之物沒收。
    事  實
一、鄭智豪、陳余忠明知毒品危害防制條例第2條第2項第3款第
    三級毒品愷他命（下稱愷他命）不得非法販賣，由鄭智豪單
    獨，或與陳余忠基於犯意之聯絡，於附表一至附表九所示之
    時間、地點，以附表一至附表九所示之方式，販賣愷他命予
    陳心鳳、陳姿利、林文龍、林佳慶、徐佳慧、游智傑、江季
    曄、王溪成、陳余忠等人。
二、嗣鄭智豪於民國100年3月28日上午9時15分許，在宜蘭縣宜
    蘭市○○路13號住處為警拘提到案，並自其住處搜索扣得行
    動電話號碼0000000000號、0000000000號、0000000000號行
    動電話各1具，及愷他命8包（淨重總計19.427公克、驗後餘
    重總計19.4257公克）；陳余忠於100年3月28日上午8時10分
    許在宜蘭縣員山鄉○○路14之5號為警拘提到案，並於100年
    3 月28日上午9時許，在其宜蘭市○○路29巷65弄28號7樓住
    處搜索，扣得行動電話號碼0000000000號行動電話1具。
三、案經宜蘭縣政府警察局報請臺灣宜蘭地方法院檢察署檢察官
    偵查起訴。
    理  由
一、關於被告鄭智豪於附表二、附表三編號二、編號七至編號九
    、附表四、附表六、附表七、附表九所示之時間、地點，以
    該附表所示之方式販賣愷他命予陳姿利、林文龍、林佳慶、
    游智傑、江季曄、陳余忠等人，及被告鄭智豪、陳余忠共同
    於附表一、附表三編號一、編號三至編號六、附表五、附表
    八所示之時間、地點，以該附表所示方式，販賣愷他命予陳
    心鳳、林文龍、徐佳慧、王溪成等人，業據被告鄭智豪於警
    、偵訊及審理中，及被告陳余忠於審理中分別自承在卷。經
    查：
  (一)被告鄭智豪為宜蘭縣政府警員警於100年3月28日上午9時15
    分許，在其位於宜蘭縣宜蘭市○○路13號住處拘提到案，員
    警並在該住處搜索後，扣得行動電話號碼0000000000、
    0000000000、0000000000行動電話各1具及結晶狀物品8包，
    有臺灣宜蘭地方法院檢察署檢察官100年度聲拘字第15號拘
    票、本院100年聲搜字第155號搜索票、宜蘭縣政府警察局搜
    索扣押筆錄、扣押物品目錄表（100年度偵字第1406號卷第3
    至7、10、11頁），扣案之結晶狀物品8包送鑑定後，確係毒
    品愷他命，亦有交通部民用航空局航空醫務中心航藥鑑字第
    1002217號毒品鑑定書在卷可證（100年度偵字第1691號卷第
    53頁）。被告陳余忠則於100年3月28日上午8時10分許為警
    在宜蘭縣員山鄉○○路14之5號拘提到案，並為警於100年3
    月28日上午9時許，在宜蘭市○○路29巷65弄28號7樓住處搜
    索，扣得行動電話號碼0000000000號行動電話1具，有臺灣
    宜蘭地方法院檢察署檢察官100年度聲拘字第15號拘票、本
    院100年度聲搜字第155號搜索票、宜蘭縣政府警察局搜索扣
    押筆錄、扣押物品目錄表（100年度偵字第1406號卷第51至
    62頁）等件在卷可證。另臺灣宜蘭地方法院檢察署檢察官向
    本院聲請監聽被告鄭智豪、陳余忠持用之行動電話號碼，亦
    有本院99年聲監字162號、100年聲監續字第3號、100年聲監
    續字第11號、100年度聲監續字第19號、100年度聲監續字第
    20號、100年度聲監續字第32號通訊監察書（警少字第
    1001104395號卷第2至35頁）與相關通訊監察譯文附卷可佐
    。
  (二)關於販賣愷他命予陳心鳳部分，業據證人陳心鳳於警、偵訊
    及本院審理中證述在卷（參見100年度偵字第1406號卷第88
    至91頁100年3月28日警訊筆錄、同偵卷第98至101頁100年3
    月28日偵訊筆錄、本院卷第204至206頁100年9月7日審判筆
    錄）。證人陳心鳳以其持用之行動電話號碼0000000000號與
    被告陳余忠持用之行動電話號碼0000000000號於99年12月25
    日凌晨12時10分53秒聯絡購買愷他命事宜，被告陳余忠再以
    持用之行動電話0000000000與鄭智豪持用之行動電話號碼
    0000000000號聯絡等情，亦有通訊監察譯文在卷可證（100
    年度偵字第1406號卷第93頁）
  (三)關於販賣予陳姿利部分，業據證人陳姿利於警、偵訊中證述
    在卷（參見100年度偵字第1406號卷第103、104頁100年3月
    28日警訊筆錄、同偵卷第119至123頁100年3月28日偵訊筆錄
    ）。證人陳姿利以其持用之行動電話號碼0000000000號多次
    與被告鄭智豪持用之行動電話0000000000號聯絡購買愷他命
    事宜，計有：(1)99年12月29日凌晨4時29分35秒證人陳姿利
    以電話向被告鄭智豪聯絡，被告鄭智豪嗣後到交易地點，於
    99年12月29日凌晨4時39分34秒以電話通知證人陳姿利（100
    年度偵字第1406號卷第107頁）；(2)100年1月3日晚間7時25
    分40秒證人陳姿利以電話聯絡被告鄭智豪（100年度偵字第
    1406號卷第107頁）；(3)100年1月10日凌晨2時21分54秒、同
    日凌晨2時34分15秒證人陳姿利以電話聯絡被告鄭智豪（100
    年度偵字第1406號卷第107頁）；(4)100年1月17日凌晨12 時
    56分11秒、同日凌晨1時25分42秒證人陳姿利以電話聯絡被
    告鄭智豪（100年度偵字第1406號卷第107頁背面）；(5)100
    年2月1日凌晨1時0分41秒、同日凌晨1時35分42秒證人陳姿
    利以電話聯絡被告鄭智豪（100年度偵字第1406號卷第108
    頁）；(6)100年2月20日上午10時52分11秒證人陳姿利以電話
    聯絡被告鄭智豪（100年度偵字第1406號卷第108頁背面），
    此有相關通訊監察譯文在卷可佐。
  (四)關於販賣予林文龍部分，業據證人林文龍於警、偵訊中證述
    在卷（參見100年度偵字第1406號卷第125至128頁100年3月
    28日警訊筆錄、同偵卷第141至147頁100年3月28日偵訊筆錄
    ），證人林文龍以其持用之行動電話號碼0000000000號多次
    聯絡購買愷他命事宜，計有：(1)99年12月22日上午6時17分4
    秒、同日上午6時21分52秒、同日上午6時41分49秒證人林文
    龍以電話與被告陳余忠持用之行動電話號碼0000000000號聯
    絡（100年度偵字第1406號卷第130頁）；(2)99年12月22日上
    午8時40分51秒、同日上午8時50分47秒、同日上午8時52分
    26秒、同日上午8時54分7秒證人林文龍與被告鄭智豪持用之
    行動電話號碼0000000000號聯絡（100年度偵字第1406號卷
    第131、132頁）；(3)99年12月24日晚間11時45分28秒、99年
    12月25日凌晨12時4分4秒、同日凌晨12時14分證人林文龍與
    被告陳余忠持用之行動電話0000000000號聯絡，及被告陳余
    忠再於99年12月25日凌晨12時20分4秒以持用之行動電話號
    碼0000000000號與被告鄭智豪持用之行動電話號碼
    0000000000號聯絡（100年度偵字第1406號卷第132頁）；(4)
    99年12月25日凌晨1時32分31秒證人林文龍與被告陳余忠持
    用之行動電話號碼0000000000號聯絡（100年度偵字第1406
    號卷第132頁背面）；(5)100年2月6日晚間9時19分50秒、同
    日晚間9時30分54秒證人林文龍與被告陳余忠持用之行動電
    話號碼0000000000號聯絡，及被告陳余忠以持用之行動電話
    號碼0000000000號於100年2月6日晚間9時27分37秒與被告鄭
    智豪持用之行動電話號碼0000000000號聯絡（100年度偵字
    第1406號卷第136頁）；(6)100年2月12日凌晨1時31分8秒、
    同日凌晨1時43分1秒、同日凌晨1時54分33秒證人林文龍與
    被告陳余忠持用之行動電話號碼0000000000號聯絡（100年
    度偵字第1406號卷第136頁）；(7)100年2月18日凌晨1時0分8
    秒、同日凌晨1時3分、同日凌晨1時5分證人林文龍與被告鄭
    智豪持用之行動電話號碼0000000000號聯絡（100年度偵字
    第1406號卷第136頁背面、第137頁）；(8)100年2月20日上午
    9時18分5秒證人林文龍與被告鄭智豪持用之0000000000號聯
    絡（100年度偵字第1406號卷第137頁）；(9)100年2月25日晚
    間8時12分52秒證人林文龍與被告鄭智豪持用之行動電話號
    碼0000000000號聯絡（100年度偵字第1406號卷第137頁背面
    ），此有相關通訊監察譯文在卷可佐。
  (五)關於販賣予林佳慶部分，業據證人林佳慶於警、偵訊中證述
    在卷（參見100年度偵字第1406號卷第149至151頁100年3月
    28日警訊筆錄、同偵卷第155至157頁100年3月28日偵訊筆錄
    ）。證人林佳慶以其持用之行動電話號碼0000000000、
    0000000000號多次與被告鄭智豪持用之行動電話聯絡購買愷
    他命事宜，計有：100年1月25日晚間7時23分43秒、100年2
    月20日晚間10時18分55秒、100年2月21日上午9時24分證人
    林佳慶以電話與被告鄭智豪持用之行動電話號碼0000000000
    、0000000000、0000000000號聯絡，此有相關通訊監察譯文
    在卷可佐（100年度偵字第1406號卷第153頁）
  (六)關於販賣予徐佳慧部分，業據證人徐佳慧於警、偵訊中證述
    在卷（參見100年度偵字第1406號卷第159至161頁100年3月
    28 日警訊筆錄、同偵卷第169至171頁100年3月28日偵訊筆
    錄），並有證人徐佳慧以持用之0000000000號與被告陳余忠
    持用之行動電話號碼0000000000號於100年2月14日晚間9時
    11分19秒、同日晚間9時12分23秒、同日晚間9時21分46秒聯
    絡，及被告陳余忠以持用之行動電話號碼0000000000號與被
    告鄭智豪持用之行動電話號碼0000000000於100年2月14日晚
    間9時11分53秒聯絡之相關通訊監察譯文附卷可佐（100年度
    偵字第1406號卷第163、164頁）。
  (七)關於販賣予游智傑部分，業據證人游智傑於警、偵訊中證述
    在卷（參見100年度偵字第1406號卷第193至196頁100年3月
    29 日警訊筆錄、同偵卷第280至284頁100年4月22日偵訊筆
    錄），並有證人游智傑以持用之0000000000號與被告鄭智豪
    持用之行動電話號碼0000000000號於100年2月21日晚間10時
    55分8秒、100年3月13日下午4時25分25秒聯絡購買愷他命之
    通訊監察譯文附卷可證（100年度偵字第1406號卷第197頁背
    面、198頁背面）。
  (八)關於販賣予江季曄部分，業據證人江季曄於警、偵訊中證述
    在卷（參見100年度偵字第1406號卷第200至203頁100年3月
    30日警訊筆錄、同偵卷第230至233頁100年3月30日偵訊筆錄
    ），並為證人劉紳德（參見100年度偵字第1406號卷第235至
    237 頁100年3月30日警訊筆錄、同偵卷第241至243頁100年3
    月31日偵訊筆錄）、陳建凱（參見100年度偵字第1406號卷
    316至319頁100年5月13日偵訊筆錄）證述在卷。
  (九)關於販賣予王溪成部分，業據證人王溪成於警、偵訊及本院
    審理中證述在卷（參見100年度偵字第1406號卷第323頁100
    年5月12日警訊筆錄、同偵卷第337、338頁100年5月13日偵
    訊筆錄、本院卷第228至238頁100年10月12日審判筆錄），
    並有證人王溪成因覺得購買數量不足，嗣後於99年12月13日
    晚間6時42分33秒以持用之行動電話號碼0000000000號與被
    告陳余忠持用之行動電話號碼0000000000號聯絡抱怨數量不
    夠，再於99年12月14日下午5時58分21秒以持用之行動電話
    號碼0000000000號與被告陳余忠持用之行動電話號碼
    0000000000 號聯絡後，前往被告鄭智豪經營之「曖昧檳榔
    攤」拿取補足之愷他命，此有相關通訊監察譯文在卷可證（
    100年度偵字第1406號卷第82頁）。
  (十)關於販賣予陳余忠部分，則據證人陳余忠於警、偵訊中證述
    在卷（參見100年度偵字第1406號卷第55頁100年3月28日警
    訊筆錄、同偵卷第313頁100年5月13日偵訊筆錄）。
  (十一)綜上所述，本件事證明確，被告鄭智豪、陳余忠之自白核與
    事實相符，應可採信，被告2人販賣愷他命犯行堪以認定，
    應依法論科。
二、查愷他命為毒品危害防制條例第2條第2項第3款所規定之第
    三級毒品，核被告鄭智豪、陳余忠2人所為，均係犯毒品危
    害防制條例第4條第3項販賣第三級毒品罪。被告2人犯罪時
    持有第三級毒品之低度行為，為高度之販賣行為所吸收，不
    另論罪。被告鄭智豪、陳余忠關於附表一、附表三編號一、
    編號三至編號六、附表五、附表八之販賣第三級毒品犯行，
    有犯意聯絡及行為分擔，皆為共同正犯。被告鄭智豪關於附
    表一至附表九所示之販賣第三級毒品犯行，於偵查及審理中
    均自白，爰依毒品危害防制條例第17條第2項規定減輕其刑
    。爰審酌被告2人多次販賣具有成癮性之毒品予他人施用，
    雖於犯後坦承犯行，但依其犯罪之動機、目的、手段、犯罪
    所生之危害，及犯罪後之態度等一切情狀，就其所犯上開各
    罪分別量處如主文所示之刑，並定其應執行刑，以示懲儆。
三、而被告鄭智豪、陳余忠關於附表三編號二、編號五至編號九
    販賣愷他命予證人林文龍所得部分，雖未據證人林文龍明確
    證述在卷，但以被告鄭智豪自承出售之毒品以500元、1,000
    元、2,500元計價等語（參見100年度偵字第1406號卷第179
    頁100年3月28日偵訊筆錄），則此部分以500元為標準，始
    不致不利於被告。關於就附表一至附表九所示被告販賣第三
    級毒品所得部分，應依毒品危害防制條例第19條第1項規定
    宣告沒收，如全部或一部不能沒收時，則以其財產抵償之。
四、附表十編號一之扣案愷他命8包，屬查獲之毒品，為違禁品
    ，依刑法第38條第1項第1款規定宣告沒收；附表十編號二至
    編號五之行動電話，各為被告鄭智豪、陳余忠所有，且供犯
    罪所用之物，均依毒品危害防制條例第19條第1項宣告沒收
    。
據上論斷，應依刑事訴訟法第299條第1項前段，毒品危害防制條
例第4條第3項、第17條第2項、第19條第1項，刑法第11條前段、
第28條、第38條第1項第1款、第51條第5款，判決如主文。
本案經檢察官周建興到庭執行職務
中    華    民    國   100    年    10    月    28    日
                  刑事第五庭審判長法  官  林楨森
                                  法  官  陳雪玉
                                  法  官  辜漢忠
以上正本證明與原本無異。
如不服本判決應於收受本判決後10日內向本院提出上訴書狀，並
應敘述具體理由。若未敘述理由者，應於上訴期間屆滿後20日內
向本院補提理由書狀(均須按他造當事人之人數附繕本)。
                                  書記官  林詩綺
中    華    民    國   100    年    10    月    31    日
附表一（陳心鳳部分）
┌──┬─────┬─────┬─────┬───┬───────┬───────┐
│編號│犯罪時間  │交易地點  │交易金額（│販毒者│交易方式      │宣告刑        │
│    │          │          │新台幣）  │      │              │              │
├──┼─────┼─────┼─────┼───┼───────┼───────┤
│一  │99年12月25│陳心鳳位於│500元     │鄭智豪│陳心鳳以持用之│鄭智豪共同販賣│
│    │日凌晨12時│宜蘭市校舍│          │陳余忠│行動電話號碼  │第三級毒品，處│
│    │10分許    │路29巷65弄│          │      │0000000000 號 │有期徒刑貳年捌│
│    │          │28號7樓租 │          │      │與陳余忠持用之│月，犯罪所得新│
│    │          │屋        │          │      │行動電話號碼  │台幣伍佰元與陳│
│    │          │          │          │      │0000000000號聯│余忠連帶沒收，│
│    │          │          │          │      │絡，陳余忠再以│如全部或一部不│
│    │          │          │          │      │持用之行動電話│能沒收時，以其│
│    │          │          │          │      │號碼0000000000│財產與陳余忠之│
│    │          │          │          │      │號與鄭智豪持用│財產連帶抵償之│
│    │          │          │          │      │之行動電話號碼│，附表十編號一│
│    │          │          │          │      │0000000000號聯│、編號二、編號│
│    │          │          │          │      │絡，由陳余忠向│五所示之物沒收│
│    │          │          │          │      │鄭智豪取得愷他│。            │
│    │          │          │          │      │命後，陳余忠至│陳余忠共同販賣│
│    │          │          │          │      │交易地點交付愷│第三級毒品，處│
│    │          │          │          │      │他命，並向陳心│有期徒刑伍年貳│
│    │          │          │          │      │鳳收取現金。  │月，犯罪所得新│
│    │          │          │          │      │              │台幣伍佰元與鄭│
│    │          │          │          │      │              │智豪連帶沒收，│
│    │          │          │          │      │              │如全部或一部不│
│    │          │          │          │      │              │能沒收時，以其│
│    │          │          │          │      │              │財產與鄭智豪之│
│    │          │          │          │      │              │財產連帶抵償之│
│    │          │          │          │      │              │，附表十編號一│
│    │          │          │          │      │              │、編號二、編號│
│    │          │          │          │      │              │五所示之物沒收│
│    │          │          │          │      │              │。            │
└──┴─────┴─────┴─────┴───┴───────┴───────┘
附表二（陳姿利部分）
┌──┬─────┬─────┬─────┬───┬───────┬───────┐
│編號│犯罪時間  │交易地點  │交易金額  │販毒者│交易方式      │宣告刑        │
├──┼─────┼─────┼─────┼───┼───────┼───────┤
│一  │99年12月29│陳姿利位於│2,500元   │鄭智豪│陳姿利以持用之│鄭智豪販賣第三│
│    │日凌晨4時 │宜蘭市東港│          │      │行動電話號碼  │級毒品，處有期│
│    │29分許    │路30之17號│          │      │0000000000號與│徒刑貳年捌月，│
│    │          │住處      │          │      │鄭智豪持用之行│犯罪所得新台幣│
│    │          │          │          │      │動電話號碼    │貳仟伍佰元沒收│
│    │          │          │          │      │0000000000號聯│，如全部或一部│
│    │          │          │          │      │絡，鄭智豪至交│不能沒收時，以│
│    │          │          │          │      │易地點交付愷他│其財產抵償之，│
│    │          │          │          │      │命，並向陳姿利│附表十編號一所│
│    │          │          │          │      │收取現金。    │示之物沒收    │
│    │          │          │          │      │              │之，附表十編號│
│    │          │          │          │      │              │二所示之物沒收│
│    │          │          │          │      │              │。            │
├──┼─────┼─────┼─────┼───┼───────┼───────┤
│二  │100年1月3 │陳姿利位於│2,500元   │鄭智豪│陳姿利以持用之│鄭智豪販賣第三│
│    │日晚間7時 │宜蘭市東港│          │      │行動電話號碼  │級毒品，處有期│
│    │25分許    │路30之17號│          │      │0000000000號與│徒刑貳年捌月，│
│    │          │住處      │          │      │鄭智豪持用之行│犯罪所得新台幣│
│    │          │          │          │      │動電話號碼    │貳仟伍佰元沒收│
│    │          │          │          │      │0000000000號聯│，如全部或一部│
│    │          │          │          │      │絡，鄭智豪至交│不能沒收時，以│
│    │          │          │          │      │易地點交付愷他│其財產抵償之，│
│    │          │          │          │      │命，並向陳姿利│附表十編號一、│
│    │          │          │          │      │收取現金。    │編號二所示之物│
│    │          │          │          │      │              │沒收。        │
├──┼─────┼─────┼─────┼───┼───────┼───────┤
│三  │100年1月10│陳姿利位於│2,500元   │鄭智豪│陳姿利以持用之│鄭智豪販賣第三│
│    │日凌晨2時 │宜蘭市東港│          │      │行動電話號碼  │級毒品，處有期│
│    │21分許    │路30之17號│          │      │0000000000號與│徒刑貳年捌月，│
│    │          │住處      │          │      │鄭智豪持用之行│犯罪所得新台幣│
│    │          │          │          │      │動電話號碼    │貳仟伍佰元沒收│
│    │          │          │          │      │0000000000號聯│，如全部或一部│
│    │          │          │          │      │絡，鄭智豪至交│不能沒收時，以│
│    │          │          │          │      │易地點交付愷他│其財產抵償之，│
│    │          │          │          │      │命，並向陳姿利│附表十編號一、│
│    │          │          │          │      │收取現金。    │編號二所示之物│
│    │          │          │          │      │              │沒收。        │
├──┼─────┼─────┼─────┼───┼───────┼───────┤
│四  │100年1月17│鄭智豪位於│2,500元   │鄭智豪│陳姿利以持用之│鄭智豪販賣第三│
│    │日凌晨12時│位於宜蘭市│          │      │行動電話號碼  │級毒品，處有期│
│    │56分許    │環市東路2 │          │      │0000000000號與│徒刑貳年捌月，│
│    │          │段、東港路│          │      │鄭智豪持用之行│犯罪所得新台幣│
│    │          │口之「曖昧│          │      │動電話號碼    │貳仟伍佰元沒收│
│    │          │檳榔攤」  │          │      │0000000000號聯│，如全部或一部│
│    │          │          │          │      │絡，陳姿利至交│不能沒收時，以│
│    │          │          │          │      │易地點，由鄭智│其財產抵償之，│
│    │          │          │          │      │豪交付愷他命，│附表十編號一、│
│    │          │          │          │      │並向陳姿利收取│編號二所示之物│
│    │          │          │          │      │現金。        │沒收。        │
├──┼─────┼─────┼─────┼───┼───────┼───────┤
│五  │100年2月1 │鄭智豪位於│2,500元   │鄭智豪│陳姿利以持用之│鄭智豪販賣第三│
│    │日凌晨1時 │位於宜蘭市│          │      │行動電話號碼  │級毒品，處有期│
│    │許        │環市東路2 │          │      │0000000000號與│徒刑貳年捌月，│
│    │          │段、東港路│          │      │鄭智豪持用之行│犯罪所得新台幣│
│    │          │口之「曖昧│          │      │動電話號碼    │貳仟伍佰元沒收│
│    │          │檳榔攤」  │          │      │0000000000號聯│，如全部或一部│
│    │          │          │          │      │絡，陳姿利至交│不能沒收時，以│
│    │          │          │          │      │易地點，由鄭智│其財產抵償之，│
│    │          │          │          │      │豪交付愷他命，│附表十編號一、│
│    │          │          │          │      │並向陳姿利收取│編號二所示之物│
│    │          │          │          │      │現金。        │沒收。        │
├──┼─────┼─────┼─────┼───┼───────┼───────┤
│六  │100年2月20│陳姿利位於│2,500元   │鄭智豪│陳姿利以持用之│鄭智豪販賣第三│
│    │日上午10時│宜蘭市東港│          │      │行動電話號碼  │級毒品，處有期│
│    │52分許    │路30之17號│          │      │0000000000號與│徒刑貳年捌月，│
│    │          │住處      │          │      │鄭智豪持用之行│犯罪所得新台幣│
│    │          │          │          │      │動電話號碼    │貳仟伍佰元沒收│
│    │          │          │          │      │0000000000號聯│，如全部或一部│
│    │          │          │          │      │絡，鄭智豪至交│不能沒收時，以│
│    │          │          │          │      │易地點交付愷他│其財產抵償之，│
│    │          │          │          │      │命，並向陳姿利│附表十編號一、│
│    │          │          │          │      │收取現金。    │編號二所示之物│
│    │          │          │          │      │              │沒收。        │
└──┴─────┴─────┴─────┴───┴───────┴───────┘
附表三（林文龍部分）
┌──┬─────┬─────┬─────┬───┬───────┬───────┐
│編號│犯罪時間  │交易地點  │交易金額  │販毒者│交易方式      │宣告刑        │
├──┼─────┼─────┼─────┼───┼───────┼───────┤
│一  │99年12月22│宜蘭縣羅東│1,000元   │鄭智豪│林文龍以持用之│鄭智豪共同販賣│
│    │日上午6時 │鎮宴京汽車│          │陳余忠│行動電話號碼  │第三級毒品，處│
│    │17分許    │旅館      │          │      │0000000000號與│有期徒刑貳年捌│
│    │          │          │          │      │陳余忠持用之行│月，犯罪所得新│
│    │          │          │          │      │動電話號碼    │台幣壹仟元與陳│
│    │          │          │          │      │0000000000號聯│余忠連帶沒收，│
│    │          │          │          │      │絡，陳余忠至交│如全部或一部不│
│    │          │          │          │      │易地點交付愷他│能沒收時，以其│
│    │          │          │          │      │命，並向林文龍│財產與陳余忠之│
│    │          │          │          │      │收取現金。    │財產連帶抵償之│
│    │          │          │          │      │              │，附表十編號一│
│    │          │          │          │      │              │、編號五所示之│
│    │          │          │          │      │              │物沒收。      │
│    │          │          │          │      │              │陳余忠共同販賣│
│    │          │          │          │      │              │第三級毒品，處│
│    │          │          │          │      │              │有期徒刑伍年貳│
│    │          │          │          │      │              │月，犯罪所得新│
│    │          │          │          │      │              │台幣壹仟元與鄭│
│    │          │          │          │      │              │智豪連帶沒收，│
│    │          │          │          │      │              │如全部或一部不│
│    │          │          │          │      │              │能沒收時，以其│
│    │          │          │          │      │              │財產與鄭智豪之│
│    │          │          │          │      │              │財產連帶抵償之│
│    │          │          │          │      │              │，附表十編號一│
│    │          │          │          │      │              │、編號五所示之│
│    │          │          │          │      │              │物沒收。      │
├──┼─────┼─────┼─────┼───┼───────┼───────┤
│二  │99年12月22│宜蘭縣羅東│500元（以 │鄭智豪│林文龍以持用之│鄭智豪販賣第三│
│    │日上午8時 │鎮宴京汽車│有利於被告│      │行動電話號碼  │級毒品，處有期│
│    │40分許    │旅館      │之認定）  │      │0000000000號與│徒刑貳年捌月，│
│    │          │          │          │      │鄭智豪持用之行│犯罪所得新台幣│
│    │          │          │          │      │動電話號碼    │伍佰元沒收，如│
│    │          │          │          │      │0000000000號聯│全部或一部不能│
│    │          │          │          │      │絡，鄭智豪至交│沒收時，以其財│
│    │          │          │          │      │易地點交付愷他│產抵償之，附表│
│    │          │          │          │      │命，並向林文龍│十編號一、編號│
│    │          │          │          │      │收取現金。    │二所示之物沒收│
│    │          │          │          │      │              │。            │
├──┼─────┼─────┼─────┼───┼───────┼───────┤
│三  │99年12月24│林文龍位於│500元     │鄭智豪│林文龍以持用之│鄭智豪共同販賣│
│    │日晚間11時│宜蘭市東港│          │陳余忠│行動電話號碼  │第三級毒品，處│
│    │45分許    │路30之17號│          │      │0000000000號與│有期徒刑貳年捌│
│    │          │住處      │          │      │陳余忠持用之行│月，犯罪所得新│
│    │          │          │          │      │動電話號碼    │台幣伍佰元與陳│
│    │          │          │          │      │0000000000號聯│余忠連帶沒收，│
│    │          │          │          │      │絡，陳余忠再以│如全部或一部不│
│    │          │          │          │      │持用之行動電話│能沒收時，以其│
│    │          │          │          │      │號碼0000000000│財產與陳余忠之│
│    │          │          │          │      │號與鄭智豪持用│財產連帶抵償之│
│    │          │          │          │      │之行動電話號碼│，附表十編號一│
│    │          │          │          │      │0000000000號聯│、編號二、編號│
│    │          │          │          │      │絡，由陳余忠向│五所示之物沒收│
│    │          │          │          │      │鄭智豪取得愷他│。            │
│    │          │          │          │      │命後，陳余忠至│陳余忠共同販賣│
│    │          │          │          │      │交易地點交付愷│第三級毒品，處│
│    │          │          │          │      │他命，並向林文│有期徒刑伍年貳│
│    │          │          │          │      │龍收取現金。  │月，犯罪所得新│
│    │          │          │          │      │              │台幣伍佰元與鄭│
│    │          │          │          │      │              │智豪連帶沒收，│
│    │          │          │          │      │              │如全部或一部不│
│    │          │          │          │      │              │能沒收時，以其│
│    │          │          │          │      │              │財產與鄭智豪之│
│    │          │          │          │      │              │財產連帶抵償之│
│    │          │          │          │      │              │，附表十編號一│
│    │          │          │          │      │              │、編號二、編號│
│    │          │          │          │      │              │五所示之物沒收│
│    │          │          │          │      │              │。            │
├──┼─────┼─────┼─────┼───┼───────┼───────┤
│四  │99年12月25│宜蘭市豪宴│2,500元   │鄭智豪│林文龍以持用之│鄭智豪共同販賣│
│    │日凌晨1時 │酒店      │          │陳余忠│行動電話號碼  │第三級毒品，處│
│    │32分許    │          │          │      │0000000000號與│有期徒刑貳年捌│
│    │          │          │          │      │陳余忠持用之行│月，犯罪所得新│
│    │          │          │          │      │動電話號碼    │台幣貳仟伍佰元│
│    │          │          │          │      │0000000000號聯│與陳余忠連帶沒│
│    │          │          │          │      │絡，陳余忠再向│收，如全部或一│
│    │          │          │          │      │鄭智豪取得愷他│部不能沒收時，│
│    │          │          │          │      │命後，陳余忠至│以其財產與陳余│
│    │          │          │          │      │交易地點交付愷│忠之財產連帶抵│
│    │          │          │          │      │他命，並向林文│償之，附表十編│
│    │          │          │          │      │龍收取現金。  │號一、編號五所│
│    │          │          │          │      │              │示之物沒收。  │
│    │          │          │          │      │              │陳余忠共同販賣│
│    │          │          │          │      │              │第三級毒品，處│
│    │          │          │          │      │              │有期徒刑伍年貳│
│    │          │          │          │      │              │月，犯罪所得新│
│    │          │          │          │      │              │台幣貳仟伍佰元│
│    │          │          │          │      │              │與鄭智豪連帶沒│
│    │          │          │          │      │              │收，如全部或一│
│    │          │          │          │      │              │部不能沒收時，│
│    │          │          │          │      │              │以其財產與鄭智│
│    │          │          │          │      │              │豪之財產連帶抵│
│    │          │          │          │      │              │償之，附表十編│
│    │          │          │          │      │              │號一、編號五所│
│    │          │          │          │      │              │示之物沒收。  │
├──┼─────┼─────┼─────┼───┼───────┼───────┤
│五  │100年2月6 │林文龍位於│500元（以 │鄭智豪│林文龍以持用之│鄭智豪共同販賣│
│    │日晚間9時 │宜蘭市東港│最有利於被│陳余忠│行動電話號碼  │第三級毒品，處│
│    │19分許    │路30之17號│告之認定）│      │0000000000號與│有期徒刑貳年捌│
│    │          │住處      │          │      │陳余忠持用之行│月，犯罪所得新│
│    │          │          │          │      │動電話號碼    │台幣伍佰元與陳│
│    │          │          │          │      │0000000000號聯│余忠連帶沒收，│
│    │          │          │          │      │絡，陳余忠再以│如全部或一部不│
│    │          │          │          │      │持用之行動電話│能沒收時，以其│
│    │          │          │          │      │號碼0000000000│財產與陳余忠之│
│    │          │          │          │      │號與鄭智豪持用│財產連帶抵償之│
│    │          │          │          │      │之行動電話號碼│，附表十編號一│
│    │          │          │          │      │0000000000號聯│、編號二、編號│
│    │          │          │          │      │絡，由陳余忠向│五所示之物沒收│
│    │          │          │          │      │鄭智豪取得愷他│。            │
│    │          │          │          │      │命後，陳余忠至│陳余忠共同販賣│
│    │          │          │          │      │交易地點交付愷│第三級毒品，處│
│    │          │          │          │      │他命，並向林文│有期徒刑伍年貳│
│    │          │          │          │      │龍收取現金。  │月，犯罪所得新│
│    │          │          │          │      │              │台幣伍佰元與鄭│
│    │          │          │          │      │              │智豪連帶沒收，│
│    │          │          │          │      │              │如全部或一部不│
│    │          │          │          │      │              │能沒收時，以其│
│    │          │          │          │      │              │財產與鄭智豪之│
│    │          │          │          │      │              │財產連帶抵償之│
│    │          │          │          │      │              │，附表十編號一│
│    │          │          │          │      │              │、編號二、編號│
│    │          │          │          │      │              │五所示之物沒收│
│    │          │          │          │      │              │。            │
├──┼─────┼─────┼─────┼───┼───────┼───────┤
│六  │100年2月12│林文龍位於│500元（以 │鄭智豪│林文龍以持用之│鄭智豪共同販賣│
│    │日凌晨1時 │宜蘭市東港│最有利於被│陳余忠│行動電話號碼  │第三級毒品，處│
│    │31分許    │路30之17號│告之認定）│      │0000000000號與│有期徒刑貳年捌│
│    │          │住處      │          │      │陳余忠持用之行│月，犯罪所得新│
│    │          │          │          │      │動電話號碼    │台幣伍佰元與陳│
│    │          │          │          │      │0000000000號聯│余忠連帶沒收，│
│    │          │          │          │      │絡，陳余忠再向│如全部或一部不│
│    │          │          │          │      │鄭智豪取得愷他│能沒收時，以其│
│    │          │          │          │      │命後，陳余忠至│財產與陳余忠之│
│    │          │          │          │      │交易地點交付愷│財產連帶抵償之│
│    │          │          │          │      │他命，並向林文│，附表十編號一│
│    │          │          │          │      │龍收取現金。  │、編號五所示之│
│    │          │          │          │      │              │物沒收。      │
│    │          │          │          │      │              │陳余忠共同販賣│
│    │          │          │          │      │              │第三級毒品，處│
│    │          │          │          │      │              │有期徒刑伍年貳│
│    │          │          │          │      │              │月，犯罪所得新│
│    │          │          │          │      │              │台幣伍佰元與鄭│
│    │          │          │          │      │              │智豪連帶沒收，│
│    │          │          │          │      │              │如全部或一部不│
│    │          │          │          │      │              │能沒收時，以其│
│    │          │          │          │      │              │財產與鄭智豪之│
│    │          │          │          │      │              │財產連帶抵償之│
│    │          │          │          │      │              │，附表十編號一│
│    │          │          │          │      │              │、編號五所示之│
│    │          │          │          │      │              │物沒收。      │
├──┼─────┼─────┼─────┼───┼───────┼───────┤
│七  │100年2月18│鄭智豪位於│500元（以 │鄭智豪│林文龍以持用之│鄭智豪販賣第三│
│    │日凌晨1時 │宜蘭市東港│最有利於被│      │行動電話號碼  │級毒品，處有期│
│    │許        │路13號住處│告之認定）│      │0000000000號與│徒刑貳年捌月，│
│    │          │          │          │      │鄭智豪持用之行│犯罪所得新台幣│
│    │          │          │          │      │動電話號碼    │伍佰元沒收，如│
│    │          │          │          │      │0000000000號聯│全部或一部不能│
│    │          │          │          │      │絡，林文龍至交│沒收時，以其財│
│    │          │          │          │      │易地點，由鄭智│產抵償之，附表│
│    │          │          │          │      │豪交付愷他命，│十編號一、編號│
│    │          │          │          │      │並向林文龍收取│三所示之物沒收│
│    │          │          │          │      │現金。        │。            │
├──┼─────┼─────┼─────┼───┼───────┼───────┤
│八  │100年2月20│宜蘭縣境內│500元（以 │鄭智豪│林文龍以持用之│鄭智豪販賣第三│
│    │日上午9時 │某處      │最有利於被│      │行動電話號碼  │級毒品，處有期│
│    │18分許    │          │告之認定）│      │0000000000號與│徒刑貳年捌月，│
│    │          │          │          │      │鄭智豪持用之行│犯罪所得新台幣│
│    │          │          │          │      │動電話號碼    │伍佰元沒收，如│
│    │          │          │          │      │0000000000號聯│全部或一部不能│
│    │          │          │          │      │絡，由鄭智豪至│沒收時，以其財│
│    │          │          │          │      │交易地點交付愷│產抵償之，附表│
│    │          │          │          │      │他命，並向林文│十編號一、編號│
│    │          │          │          │      │龍收取現金。  │二所示之物沒收│
│    │          │          │          │      │              │。            │
├──┼─────┼─────┼─────┼───┼───────┼───────┤
│九  │100年2月25│鄭智豪位於│500元（以 │鄭智豪│林文龍以持用之│鄭智豪販賣第三│
│    │日晚間8時 │宜蘭市東港│最有利於被│      │行動電話號碼  │級毒品，處有期│
│    │12分許    │路13號住處│告之認定）│      │0000000000號與│徒刑貳年捌月，│
│    │          │          │          │      │鄭智豪持用之行│犯罪所得新台幣│
│    │          │          │          │      │動電話號碼    │伍佰元沒收，如│
│    │          │          │          │      │0000000000號聯│全部或一部不能│
│    │          │          │          │      │絡，林文龍至交│沒收時，以其財│
│    │          │          │          │      │易地點，由鄭智│產抵償之，附表│
│    │          │          │          │      │豪交付愷他命，│十編號一、編號│
│    │          │          │          │      │並向林文龍收取│二所示之物沒收│
│    │          │          │          │      │現金。        │。            │
└──┴─────┴─────┴─────┴───┴───────┴───────┘
附表四（林佳慶部分）
┌──┬─────┬─────┬─────┬───┬───────┬───────┐
│編號│犯罪時間  │交易地點  │交易金額  │販毒者│交易方式      │宣告刑        │
├──┼─────┼─────┼─────┼───┼───────┼───────┤
│一  │100年1月25│鄭智豪位於│500元     │鄭智豪│林佳慶以持用之│鄭智豪販賣第三│
│    │日晚間7時 │位於宜蘭市│          │      │行動電話號碼  │級毒品，處有期│
│    │23分許    │環市東路2 │          │      │0000000000號與│徒刑貳年捌月，│
│    │          │段、東港路│          │      │鄭智豪持用之行│犯罪所得新台幣│
│    │          │口之「曖昧│          │      │動電話號碼    │伍佰元沒收，如│
│    │          │檳榔攤」  │          │      │0000000000號聯│全部或一部不能│
│    │          │          │          │      │絡，林佳慶至交│沒收時，以其財│
│    │          │          │          │      │易地點，由鄭智│產抵償之，附表│
│    │          │          │          │      │豪交付愷他命，│十編號一、編號│
│    │          │          │          │      │並向林佳慶收取│四所示之物沒收│
│    │          │          │          │      │現金。        │。            │
├──┼─────┼─────┼─────┼───┼───────┼───────┤
│二  │100年2月20│鄭智豪位於│500元     │鄭智豪│林佳慶以持用之│鄭智豪販賣第三│
│    │日晚間10時│位於宜蘭市│          │      │行動電話號碼  │級毒品，處有期│
│    │18分許    │環市東路2 │          │      │0000000000號與│徒刑貳年捌月，│
│    │          │段、東港路│          │      │鄭智豪持用之行│犯罪所得新台幣│
│    │          │口之「曖昧│          │      │動電話號碼    │伍佰元沒收，如│
│    │          │檳榔攤」  │          │      │0000000000號聯│全部或一部不能│
│    │          │          │          │      │絡，林佳慶至交│沒收時，以其財│
│    │          │          │          │      │易地點，由鄭智│產抵償之，附表│
│    │          │          │          │      │豪交付愷他命，│十編號一、編號│
│    │          │          │          │      │並向林佳慶收取│二所示之物沒收│
│    │          │          │          │      │現金。        │。            │
├──┼─────┼─────┼─────┼───┼───────┼───────┤
│三  │100年2月21│鄭智豪位於│500元     │鄭智豪│林佳慶以持用之│鄭智豪販賣第三│
│    │日上午9時 │位於宜蘭市│          │      │行動電話號碼  │級毒品，處有期│
│    │24分許    │環市東路2 │          │      │0000000000號與│徒刑貳年捌月，│
│    │          │段、東港路│          │      │鄭智豪持用之行│犯罪所得新台幣│
│    │          │口之「曖昧│          │      │動電話號碼    │伍佰元沒收，如│
│    │          │檳榔攤」  │          │      │0000000000號聯│全部或一部不能│
│    │          │          │          │      │絡，林佳慶至交│沒收時，以其財│
│    │          │          │          │      │易地點，由鄭智│產抵償之，附表│
│    │          │          │          │      │豪交付愷他命，│十編號一、編號│
│    │          │          │          │      │並向林佳慶收取│三所示之物沒收│
│    │          │          │          │      │現金。        │。            │
└──┴─────┴─────┴─────┴───┴───────┴───────┘
附表五（徐佳慧部分）
┌──┬─────┬─────┬─────┬───┬───────┬───────┐
│編號│犯罪時間  │交易地點  │交易金額  │販毒者│交易方式      │宣告刑        │
├──┼─────┼─────┼─────┼───┼───────┼───────┤
│一  │100年2月14│鄭智豪位於│2,500元   │鄭智豪│徐佳慧以持用之│鄭智豪共同販賣│
│    │日晚間9時 │位於宜蘭市│          │陳余忠│行動電話號碼  │第三級毒品，處│
│    │11分許    │環市東路2 │          │      │0000000000號與│有期徒刑貳年捌│
│    │          │段、東港路│          │      │陳余忠持用之行│月，犯罪所得新│
│    │          │口之「曖昧│          │      │動電話號碼    │台幣貳仟伍佰元│
│    │          │檳榔攤」  │          │      │0000000000號聯│與陳余忠連帶沒│
│    │          │          │          │      │絡，陳余忠再以│收，如全部或一│
│    │          │          │          │      │持用之行動電話│部不能沒收時，│
│    │          │          │          │      │號碼0000000000│以其財產與陳余│
│    │          │          │          │      │號與鄭智豪持用│忠之財產連帶抵│
│    │          │          │          │      │之行動電話號碼│償之，附表十編│
│    │          │          │          │      │0000000000號聯│號一、編號二、│
│    │          │          │          │      │絡，由陳余忠帶│編號五所示之物│
│    │          │          │          │      │同徐佳慧至交易│沒收。        │
│    │          │          │          │      │地點，由鄭智豪│陳余忠共同販賣│
│    │          │          │          │      │交付愷他命，並│第三級毒品，處│
│    │          │          │          │      │向徐佳慧收取現│有期徒刑伍年貳│
│    │          │          │          │      │金。          │月，犯罪所得新│
│    │          │          │          │      │              │台幣貳仟伍佰元│
│    │          │          │          │      │              │與鄭智豪連帶沒│
│    │          │          │          │      │              │收，如全部或一│
│    │          │          │          │      │              │部不能沒收時，│
│    │          │          │          │      │              │以其財產與鄭智│
│    │          │          │          │      │              │豪之財產連帶抵│
│    │          │          │          │      │              │償之，附表十編│
│    │          │          │          │      │              │號一、編號二、│
│    │          │          │          │      │              │編號五所示之物│
│    │          │          │          │      │              │沒收。        │
└──┴─────┴─────┴─────┴───┴───────┴───────┘
附表六（游智傑部分）
┌──┬─────┬─────┬─────┬───┬───────┬───────┐
│編號│犯罪時間  │交易地點  │交易金額  │販毒者│交易方式      │宣告刑        │
├──┼─────┼─────┼─────┼───┼───────┼───────┤
│一  │100年2月21│鄭智豪位於│2,000元   │鄭智豪│游智傑以持用之│鄭智豪販賣第三│
│    │日晚間10時│宜蘭市東港│          │      │行動電話號碼  │級毒品，處有期│
│    │55分許    │路13號住處│          │      │0000000000號與│徒刑貳年捌月，│
│    │          │          │          │      │鄭智豪持用之行│犯罪所得新台幣│
│    │          │          │          │      │動電話號碼    │貳仟元沒收，如│
│    │          │          │          │      │0000000000號聯│全部或一部不能│
│    │          │          │          │      │絡，游智傑至交│沒收時，以其財│
│    │          │          │          │      │易地點，由鄭智│產抵償之，附表│
│    │          │          │          │      │豪交付愷他命，│十編號一、編號│
│    │          │          │          │      │並向游智傑收取│二所示之物沒收│
│    │          │          │          │      │現金。        │。            │
├──┼─────┼─────┼─────┼───┼───────┼───────┤
│二  │100年3月13│鄭智豪位於│2,000元   │鄭智豪│游智傑以持用之│鄭智豪販賣第三│
│    │日下午4時 │宜蘭市東港│          │      │行動電話號碼  │級毒品，處有期│
│    │25分許    │路13號住處│          │      │0000000000號與│徒刑貳年捌月，│
│    │          │          │          │      │鄭智豪持用之行│犯罪所得新台幣│
│    │          │          │          │      │動電話號碼    │貳仟元沒收，如│
│    │          │          │          │      │0000000000號聯│全部或一部不能│
│    │          │          │          │      │絡，游智傑至交│沒收時，以其財│
│    │          │          │          │      │易地點，由鄭智│產抵償之，附表│
│    │          │          │          │      │豪交付愷他命，│十編號一、編號│
│    │          │          │          │      │並向游智傑收取│二所示之物沒收│
│    │          │          │          │      │現金。        │。            │
└──┴─────┴─────┴─────┴───┴───────┴───────┘
附表七（江季曄部分）
┌──┬─────┬─────┬─────┬───┬───────┬───────┐
│編號│犯罪時間  │交易地點  │交易金額  │販毒者│交易方式      │宣告刑        │
├──┼─────┼─────┼─────┼───┼───────┼───────┤
│一  │99年10月6 │鄭智豪位於│4,000元   │鄭智豪│江季曄至交易地│鄭智豪販賣第三│
│    │日晚間7時 │位於宜蘭市│          │      │點，由鄭智豪交│級毒品，處有期│
│    │許        │環市東路2 │          │      │付愷他命，並向│徒刑貳年捌月，│
│    │          │段、東港路│          │      │江季曄收取現金│犯罪所得新台幣│
│    │          │口之「曖昧│          │      │。            │肆仟元沒收，如│
│    │          │檳榔攤」  │          │      │              │全部或一部不能│
│    │          │          │          │      │              │沒收時，以其財│
│    │          │          │          │      │              │產抵償之，附表│
│    │          │          │          │      │              │十編號一所示之│
│    │          │          │          │      │              │物沒收。      │
├──┼─────┼─────┼─────┼───┼───────┼───────┤
│二  │99年10月中│鄭智豪位於│4,000元   │鄭智豪│江季曄至交易地│鄭智豪販賣第三│
│    │旬某日    │位於宜蘭市│          │      │點，由鄭智豪交│級毒品，處有期│
│    │          │環市東路2 │          │      │付愷他命，並向│徒刑貳年捌月，│
│    │          │段、東港路│          │      │江季曄收取現金│犯罪所得新台幣│
│    │          │口之「曖昧│          │      │。            │肆仟元沒收，如│
│    │          │檳榔攤」  │          │      │              │全部或一部不能│
│    │          │          │          │      │              │沒收時，以其財│
│    │          │          │          │      │              │產抵償之，附表│
│    │          │          │          │      │              │十編號一所示之│
│    │          │          │          │      │              │物沒收。      │
├──┼─────┼─────┼─────┼───┼───────┼───────┤
│三  │99年10月底│鄭智豪位於│4,000元   │鄭智豪│江季曄至交易地│鄭智豪販賣第三│
│    │某日      │位於宜蘭市│          │      │點，由鄭智豪交│級毒品，處有期│
│    │          │環市東路2 │          │      │付愷他命，並向│徒刑貳年捌月，│
│    │          │段、東港路│          │      │江季曄收取現金│犯罪所得新台幣│
│    │          │口之「曖昧│          │      │。            │肆仟元沒收，如│
│    │          │檳榔攤」  │          │      │              │全部或一部不能│
│    │          │          │          │      │              │沒收時，以其財│
│    │          │          │          │      │              │產抵償之，附表│
│    │          │          │          │      │              │十編號一所示之│
│    │          │          │          │      │              │物沒收。      │
└──┴─────┴─────┴─────┴───┴───────┴───────┘
附表八（王溪成部分）
┌──┬─────┬─────┬─────┬───┬───────┬───────┐
│編號│犯罪時間  │交易地點  │交易金額  │販毒者│交易方式      │宣告刑        │
├──┼─────┼─────┼─────┼───┼───────┼───────┤
│一  │99年12月12│鄭智豪位於│2,500元   │鄭智豪│王溪成開車至交│鄭智豪共同販賣│
│    │日中午    │位於宜蘭市│          │陳余忠│易地點，陳余忠│第三級毒品，處│
│    │          │環市東路2 │          │      │向鄭智豪拿取愷│有期徒刑貳年捌│
│    │          │段、東港路│          │      │他命後，由陳余│月，犯罪所得新│
│    │          │口之「曖昧│          │      │忠至車旁將愷他│台幣貳仟伍佰元│
│    │          │檳榔攤」  │          │      │命交予王溪成，│與陳余忠連帶沒│
│    │          │          │          │      │並向王溪成收取│收，如全部或一│
│    │          │          │          │      │現金。        │部不能沒收時，│
│    │          │          │          │      │              │以其財產與陳余│
│    │          │          │          │      │              │忠之財產連帶抵│
│    │          │          │          │      │              │償之，附表十編│
│    │          │          │          │      │              │號一所示之物沒│
│    │          │          │          │      │              │收。          │
│    │          │          │          │      │              │陳余忠共同販賣│
│    │          │          │          │      │              │第三級毒品，處│
│    │          │          │          │      │              │有期徒刑伍年貳│
│    │          │          │          │      │              │月，犯罪所得新│
│    │          │          │          │      │              │台幣貳仟伍佰元│
│    │          │          │          │      │              │與鄭智豪連帶沒│
│    │          │          │          │      │              │收，如全部或一│
│    │          │          │          │      │              │部不能沒收時，│
│    │          │          │          │      │              │以其財產與鄭智│
│    │          │          │          │      │              │豪之財產連帶抵│
│    │          │          │          │      │              │償之，附表十編│
│    │          │          │          │      │              │號一所示之物沒│
│    │          │          │          │      │              │收。          │
└──┴─────┴─────┴─────┴───┴───────┴───────┘
附表九（陳余忠部分）
┌──┬─────┬─────┬─────┬───┬───────┬───────┐
│編號│犯罪時間  │交易地點  │交易金額  │販毒者│交易方式      │宣告刑        │
├──┼─────┼─────┼─────┼───┼───────┼───────┤
│一  │99年12月至│鄭智豪位於│500元（尚 │鄭智豪│陳余忠至交易地│鄭智豪販賣第三│
│    │100年3月間│位於宜蘭市│未收取）  │      │點，由鄭智豪交│級毒品，處有期│
│    │某日      │環市東路2 │          │      │付愷他命。    │徒刑貳年捌月，│
│    │          │段、東港路│          │      │              │附表十編號一所│
│    │          │口之「曖昧│          │      │              │示之物沒收。  │
│    │          │檳榔攤」  │          │      │              │              │
├──┼─────┼─────┼─────┼───┼───────┼───────┤
│二  │99年12月至│鄭智豪位於│500元（尚 │鄭智豪│陳余忠至交易地│鄭智豪販賣第三│
│    │100年3月間│位於宜蘭市│未收取）  │      │點，由鄭智豪交│級毒品，處有期│
│    │某日      │環市東路2 │          │      │付愷他命。    │徒刑貳年捌月，│
│    │          │段、東港路│          │      │              │附表十編號一所│
│    │          │口之「曖昧│          │      │              │示之物沒收。  │
│    │          │檳榔攤」  │          │      │              │              │
└──┴─────┴─────┴─────┴───┴───────┴───────┘
附表十
┌──┬────────────────────────┐
│編號│       應 沒 收 之 物                           │
├──┼────────────────────────┤
│一  │第三級毒品愷他命捌包（淨重總計壹拾玖點肆貳柒公克│
│    │、驗後餘重壹拾玖點肆貳伍柒公克）                │
├──┼────────────────────────┤
│二  │鄭智豪所有之行動電話號碼0000000000號行│
│    │動電話壹具（含SIM卡）                           │
├──┼────────────────────────┤
│三  │鄭智豪所有之行動電話號碼0000000000號行│
│    │動電話壹具（含SIM卡）                           │
├──┼────────────────────────┤
│四  │鄭智豪所有之行動電話號碼0000000000號行│
│    │動電話壹具（含SIM卡）                           │
├──┼────────────────────────┤
│五  │陳余忠所有之行動電話號碼0000000000號行│
│    │動電話壹具（含SIM卡）                           │
└──┴────────────────────────┘
附錄本案論罪科刑法條：
毒品危害防制條例第4條第3項
製造、運輸、販賣第三級毒品者，處 5 年以上有期徒刑，得併
科新臺幣 7 百萬元以下罰金。